臺灣臺北地方法院民事判決　　　　　　　94年度訴字第3110號
原　　　告　　台灣中小企業銀行股份有限公司
法定代理人　　丁○○
訴訟代理人　　乙○○
被　　　告　　良誠工程有限公司
兼法定代理人　戊○○
被　　　告　　丙○○
　　　　　　　石敦貿易企業有限公司
　　　　　　　　　　　　原設台.
法定代理人　　甲○○
上列當事人間清償借款事件，本院於中華民國94年8月31日言詞
辯論終結，判決如下：
    主      文
被告良誠工程有限公司、戊○○及丙○○應連帶給付原告新台幣
壹佰柒拾肆萬玖仟玖佰玖拾伍元，及如附表所示之利息及違約金
。
被告戊○○及丙○○應連帶給付原告新台幣玖拾貳萬陸仟壹佰壹
拾捌元，及自民國九十四年三月二十八日起至清償日止，按年息
百分之七點五二五計算之利息，並自民國九十四年四月二十八日
起至清償日止，逾期在六個月以內部分，按上開利率百分之十計
算，逾期超過六個月部分，按上開利率百分之二十計付之違約金
。
被告戊○○應給付原告新台幣肆萬參仟貳佰零伍元，及其中新台
幣肆萬零肆佰柒拾元自民國九十四年六月八日起至清償日止，按
年息百分之十七計算之利息，並自民國九十四年六月八日起至清
償日止，每月計收新台幣陸佰元之逾期手續費。
被告石敦貿易企業有限公司及良誠工程有限公司應連帶給付原告
新台幣壹佰壹拾萬元，及自民國九十四年三月十日起至清償日止
，按年息百分之六計算之利息。本項債務於第一項之被告為全部
給付時，被告石敦貿易企業有限公司及良誠工程有限公司即免除
給付責任。
訴訟費用由被告良誠工程有限公司、戊○○、丙○○、石敦貿易
企業有限公司連帶負擔百分之四十；被告良誠工程有限公司、戊
○○、丙○○連帶負擔百分之二十三；被告戊○○、丙○○連帶
負擔百分之三十五；被告戊○○負擔百分之二。
本判決第一項於原告以新台幣伍拾捌萬元為被告良誠工程有限公
司、戊○○、丙○○供擔保後，得為假執行。
本判決第二項於原告以新台幣拾壹萬元為被告戊○○、丙○○
供擔保後，得為假執行。
本判決第三項於原告以新台幣壹萬伍仟元為被告戊○○供擔保後
，得為假執行。
本判決第四項於原告以新台幣拾柒萬元為被告石敦貿易企業有
限公司、良誠工程有限公司供擔保後，得為假執行。
    事實及理由
甲、程序方面：
一、被告４人經合法通知，未於言詞辯論期日到場，亦未提出書
    狀作何聲明或陳述，核無民事訴訟法第386條所列各款情形
    ，應依原告之聲請，由其一造辯論而為判決。
二、按當事人得以合意定第一審管轄法院。但以關於由一定法律
    關係而生之訴訟為限。民事訴訟法第24條第1項定有明文。
    查，兩造約定以本院為第一審管轄法院，有約定條款第12條
    可憑，故本院自有管轄權，合先敘明。
乙、實體方面：
一、原告主張：被告良誠工程有限公司、戊○○及丙○○，於民
    國93年10月21日與原告分別簽訂授信約定書，依第5條第1項
    約定，被告對原告所附一切債務，有任何一宗債務不依約清
    償本金時，無須由原告通知，德視為全部到期。被告良誠工
    程有限公司以被告戊○○及丙○○為連帶保證人向原告借款
    兩筆，金額分別為新台幣（下同）1,000,000元及800,000元
    ，並均約定利率、還款期限及違約金。另被告戊○○於93年
    10月28日以被告丙○○為連帶保證人向原告申貸微型企業創
    業貸款，借款金額1,000,000元，並約定利率、還款期限及
    違約金。另被告戊○○於93年10月27日與原告訂立國際信用
    卡使用契約，並領有萬事達卡，卡號：00000000000000000
    張，供被告持有使用簽帳消費，額度為60,000元，並約定利
    息、還款期限及違約金。被告良誠工程有限公司為清償訴之
    聲明第一項之請求金額，背書轉讓由被告石敦貿易企業有限
    公司簽發之支票一紙，計1,100,000元，業經原告提示而遭
    退票。為此依消費借貸、連帶保證契約及票據關係請求被告
    連帶清償。並聲明：(一)如主文所示。(二)願供擔保請准宣告假
    執行，並提出借據暨約定書、貸款契約書、信用卡申請書暨
    約定條款、借款查詢資料及支票暨退票理由單（以上皆影本
    ）等件為證。
二、被告未於言詞辯論期日到場，亦未提出書狀作何聲明或陳述
    。
三、得心證之理由：
（一）按當事人對於他造主張之事實，於言詞辯論時不爭執者，
      視同自認。但因他項陳述可認為爭執者，不在此限。當事
      人對於他造主張之事實，已於相當時期受合法之通知，而
      於言詞辯論期日不到場，亦未提出準備書狀爭執者，準用
      第1項之規定。但不到場之當事人係依公示送達通知者，
      不在此限。民事訴訟法第280條第1、3項分別有明定。本
      件原告主張：被告借款後未依約繳款，而使全部債務視為
      到期，尚餘如主文所示之本金、利息及違約金尚未清償之
      事實，已據其提出如前開所載之證物為憑，核屬相符，又
      被告丙○○非經公示送達已收受開庭通知及起訴狀繕本，
      其未於言詞辯論到場陳述意見或提出書狀爭執，依前開規
      定均視同自認，則原告之主張，自堪信為真實。
（二）按消費借貸之借用人應於約定期限內，返還與借用物種類
      品質、數量相同之物，民法第478條前段定有明文；又所
      謂連帶保證，係指保證人與主債務人就債務之履行，對於
      債權人各負全部給付之責任者而言，是連帶保證債務之債
      權人得同時或先後向保證人為全部給付之請求（最高法院
      45年台上字第1426號判例、77年台上字第1772號判決參照
      ）。再按遲延之債務，以支付金錢為標的者，債權人得請
      求依法定利率計算之遲延利息。但約定利率較高者，仍從
      其約定利率；當事人得約定債務人於債務不履行時，應支
      付違約金，民法第233條第1項、第250條第1項分別定有明
      文。被告良誠工程有限公司及戊○○向原告借款未依約清
      償，經全部視為到期，尚積欠如主文所示之本金、利息及
      違約金迄未清償，而其餘被告為連帶保證人，已如前述，
      揆諸前開說明及規定，被告4人自應連帶負清償責任。
（三）綜上，原告依消費借貸、連帶保證契約及票據關係請求被
      告連帶給付如主文所示之本金、利息及違約金為有理由，
      應予准許。
四、原告陳明願供擔保以代釋明聲請宣告假執行，核無不合，爰
    酌定相當擔保金額，准予宣告假執行。
五、訴訟費用負擔之依據：民事訴訟法第85條第1項但書、第85
    條第2項。
中　　華　　民　　國　　94　　年　　8　　 月　　31　　日
                        民事第四庭  法　官　黃柄縉
以上正本係照原本作成
如對本判決上訴，須於判決送達後20日內向本院提出上訴狀
中　　華　　民　　國　　94　　年　　8　 　月　　31　  日
                                    書記官　楊湘雯
附表
┌──┬──────┬─────┬───┬───────────────────┐
│編號│計 息 本 金 │利息起算日│年利率│        違約金計息期間及利率          │
│    │            │          │      ├─────────┬─────────┤
│    │            │          │      │逾期在6個月以內者 │逾期超過6個月部分 │
│    │            │          │      │按原利率10%計算   │按原利率20%計算   │
├──┼──────┼─────┼───┼─────────┼─────────┤
│ 1  │  949,995元 │ 94.01.25 │ 7.46%│94.02.25~94.08.24 │ 94.08.25~清償日  │
├──┼──────┼─────┼───┼─────────┼─────────┤
│ 2  │  800,000元 │ 94.04.20 │ 7.46%│94.05.20~94.11.19 │ 94.11.20~清償日  │
└──┴──────┴─────┴───┴─────────┴─────────┘
